【裁判字號】    91,易,1812
【裁判日期】    920808
【裁判案由】    傷害
【裁判全文】
臺灣桃園地方法院刑事判決                        九十一年度易字第一八一二號
   公  訴  人  臺灣桃園地方法院檢察署檢察官
   被      告  己○○原名趙.
右列被告因傷害案件，經檢察官提起公訴（九十一年度偵字第一一四七六號），本院
判決如左：
    主  文
己○○共同傷害人之身體，處拘役肆拾日，如易科罰金，以參佰元折算壹日。
    事  實
一、己○○（原名趙平仁，以下均稱己○○）前曾於民國八十五年間，因二次違反麻
    醉藥品管理條例，一次違反槍砲彈藥刀械管制條例等案件，分別經法院判處有期
    徒刑三年、四月及二年，均分別確定在案，於八十八年八月九日假釋出監，並交
    付保護管束在外（保護管束應於九十一年二月二十二日期滿，非累犯），仍不知
    悔改。其於九十年六月十三日晚間，又與乙○○、年籍姓名不詳之成年男子「楊
    政武」、綽號「小四」、「小偉」等人，在桃園縣中壢市○○路六十一號「茶顏
    觀舍」茶坊內聚會。當日晚間十一時許，「小四」因細故與隔座客人丁○○發生
    爭執，一時氣憤，竟與乙○○、己○○及「楊政武」、「小偉」等人共同基於傷
    害之犯意聯絡，在上址茶坊內，共同出手圍毆丁○○，致丁○○受有頭部外傷併
    頭皮下血腫、臉部、右臂多處裂傷、擦傷等傷害。
二、案經丁○○訴由桃園縣警察中壢分局報請臺灣桃園地方法院檢察署檢察官偵查起
    訴。
    理  由
一、訊據被告己○○固不否認於上揭時間、地點，與乙○○等人前往「茶顏觀舍」茶
    坊內飲酒餐敘，惟矢口否認有何傷害犯行。辯稱：當時我很早就離開了，根本沒
    有打丁○○，我也沒有向丁○○敬酒云云。經查：告訴人溫群福於偵查中陳稱：
    「（是否確定是趙平仁打你？）當天他坐我們隔壁桌，他有過來跟丙○○喝酒，
    他有說他是蛙人，後來他與丙○○起衝突，他就打我們」等語，在本院亦為相同
    指訴（九十一年度偵字第一一四七六號第二十頁背面、本院九十一年十月二十五
    日筆錄），經核告訴人所述，與證人丙○○於偵審中先後證稱：「我與丁○○下
    班以後去「茶言觀舍」茶坊喝酒，之後趙平仁（即己○○）、乙○○等一行人亦
    進入茶坊飲酒消費，後來他們起鬨，其中有人翻桌，我和丁○○要離開現場，就
    被拉進去打‧‧‧中間趙平仁（即己○○）有過來和我們喝一、二杯酒，還有聊
    一下天，說他當兵事，所以才確定是趙平仁（即己○○）」，「（問：當時情形
    ）我和丁○○下班去那邊喝酒，後來乙○○他們也進來，後來他們起鬨，有人翻
    桌子，我和丁○○要走，就被拉進去打，我是有被打，但後來跑掉了；（問：中
    間乙○○及趙平仁有去找你們敬酒）有，他過來和我們喝一、兩杯酒，還有聊一
    下天，說他當兵的事；（問：你之前在偵訊中說不能確定趙平仁有無動手，何以
    後來在偵訊又肯定他有）因為當時我很緊張，後來回去想，想到他有過來找我們
    喝酒，所以才確定是他」等語（九十一年度偵字第一一四七六號卷第二四頁、本
    院九十一年十月二十五日筆錄）。復有天晟醫院出具之診斷證明書一紙在卷可稽
    ，堪信告訴人之指訴真實可採。被告雖辯稱：當時我很早就離開了，根本沒有打
    丁○○，我也沒有向丁○○敬酒云云，然證人乙○○於本院審理中證稱：「我們
    那一桌有綽號「小偉」、「阿志」、「阿傑」等人，趙平仁（即己○○）綽號好
    像叫「阿傑」‧‧‧當天好像是丁○○那一桌的人喝醉酒，所以打架，我只是去
    勸架‧‧‧當天沒有人先走，但是衝突發生後我就不知道了」（本院九十一年十
    月二十五日訊問筆錄），顯與被告所辯：伊在衝突前已經先離開云云，有所不符
    ；而被告自承為海軍陸戰隊蛙人隊員，與告訴人指訴相符，設非雙方果然有敬酒
    情事，衡情告訴人當無知悉被告服役軍種之理，可見被告所辯：伊當天未去與丁○○喝酒云云，亦屬卸責之詞，並不足採。至被告另辯稱：我是在花蓮服役，不
    是在左營當兵，丁○○之指述顯有錯誤，而丙○○在偵查中先說不能肯定我有打
    人，後來又說我有等語，然查，告訴人丁○○、證人丙○○與被告均素不相識，
    僅在衝突當天見面一次，相知不深，丁○○且係事後自行向茶坊內之員工查得被
    告之資料，此經告訴人陳明在卷，是則，告訴人僅記得被告為海軍陸戰隊隊員，
    而誤認被告在左營服役，或丙○○未敢遽認被告涉案，均不致有違常情；反而如
    告訴人或證人有意陷害被告，衡情自應將被告之相關資料打探清楚，又或於偵查
    中一口咬定被告行兇，避免渠等指述前後不符，是故，告訴人與證人所述，應非
    虛構。又本院依職權調取「茶顏觀舍」茶坊員工名冊，據以傳喚該店員工戊○○
    、甲○○等人結果，均傳拘無著，已無法再予調查。綜上，本件事證已臻明確，
    被告所辯無非卸責之詞，不足採信，其犯行堪以認定。
二、核被告己○○所為，係犯刑法第二百七十七條第一項之普通傷害罪。被告與乙○○、「小四」、「楊政武」等人就上開犯行，有犯意聯絡及行為分擔，為共同正
    犯。爰審酌被告有違反麻醉藥品管理條例、槍砲彈藥刀械管制條例案件等前科，
    有臺灣高等法院被告全國前案記錄表一紙附卷可稽，其犯罪之動機、手段、被害
    人所受傷害之程度及雙方至今並未和解，及被告犯罪後之態度等一切情狀，量處
    如主文所示之刑，並諭知易科罰金之折算標準，以示懲儆。
據上論結，應依刑事訴訟法第二百九十九條第一項前段、刑法第二十八條、第二百七
十七條第一項、第四十一條第一項前段、罰金罰鍰提高標準條例第一條前段、第二條
，判決如主文。
本案經檢察官張立中到庭執行職務。
中      華      民      國      九十二      年      八    月    八      日
                                臺灣桃園地方法院刑事第五庭
                                    法  官     陳彥宏
右正本證明與原本無異。
如不服本判決，應於送達後十日內，向本院提出上訴狀。
                                    書記官     翁其良
中      華      民      國      九十二      年      八    月    十五    日
論罪法條：刑法第二百七十七條第一項
中華民國刑法第二百七十七條
 (普通傷害罪)
傷害人之身體或健康者，處三年以下有期徒刑、拘役或一千元以下罰金。
犯前項之罪因而致人於死者，處無期徒刑或七年以上有期徒刑；致重傷者
，處三年以上十年以下有期徒刑。


司法院資訊處製作；財團法人民間司法改革基金會備份。
